臺灣高雄地方法院刑事判決　　　　　　96年度交簡上字第34號
上　訴　人
即　被　告　甲○○
上列上訴人因過失傷害案件，不服本院高雄簡易庭95年度交簡字
第3195號中華民國95年12月29日所為第一審簡易判決（聲請簡易
判決處刑案號：95年度偵字第19040 號）提起上訴，本院管轄之
第二審合議庭判決如下：
    主      文
上訴駁回。
    事實及理由
一、按被告以外之人於審判外之陳述，雖不符前4 條之規定，而
    經當事人於審判程序同意作為證據，法院審酌該言詞陳述或
    書面陳述作成時之情況，認為適當者，亦得為證據；當事人
    、代理人或辯護人於法院調查證據時，知有第159 條第1 項
    不得為證據之情形，而未於言詞辯論終結前聲明異議者，視
    為有前項之同意，刑事訴訟法第159 條之5 定有明文。經查
    ，檢察官及被告甲○○於本院言詞辯論終結前，就本判決所
    引用下列各項屬於審判外陳述之證據，知有第159 條第1 項
    不得為證據之情形，均未聲明異議，且本院審酌本案筆錄之
    作成，無不當取供之情形；相關文書係本案交通事故發生後
    ，根據實際狀況所做成而無作假可能，認以之作為本案證據
    ，均無不適當之情形，是依上開規定，皆得作為本案證據。
二、經本院審理結果，認原審判決之認事、用法及量刑均無不當
    ，應予維持，並均引用附件第一審刑事簡易判決書（含聲請
    簡易判決處刑書）事實、證據及理由之記載。
三、被告不服原審判決，具狀提起上訴，辯稱：我迴轉完畢看沒
    有車，正要穿越林森三路雙黃線時，突然看到告訴人丙○○
    疾駛過來，我因為閃避而跌倒，告訴人也因慌張自行跌倒，
    兩車並未發生碰撞，我也沒有過失云云。經查：
  (一)證人即告訴人丙○○已證稱：我當時駕駛車號REF-388 號輕
    機車，以2 、30公里時速，沿高雄市○○○路東向西直行，
    快到中山二路口時，突然看到被告從對向跨越雙黃線迴轉，
    我來不及閃躲，就遭被告撞擊機車左側踏板處，因而人車倒
    地，左小腿受有左脛骨骨折合併膝關節受損及腓神經受損之
    傷害等語明確（見警卷第3 、4 頁、偵卷第14至16頁）；核
    與被告於警詢時所供：我騎車自林森三路南側起駛穿越雙黃
    線，欲沿該路東向西行駛後再右轉中山二路，至肇事地點時
    右側車身與告訴人機車左側車身擦撞，告訴人因而倒地受傷
    等語相符（見警卷第7 頁）；並有標記兩車倒地位置之道路
    交通事故現場圖1 份及現場及機車碰撞擦痕照片6 幀在卷可
    稽（見偵卷第18至21頁）。足見被告於事故發生之初，亦自
    承撞擊告訴人機車，致其倒地受傷等語，且與前揭事證均相
    符；則被告嗣後改稱兩車未發生碰撞云云，顯屬卸責編撰之
    詞，無從採信。
  (二)按雙黃實線係用以分隔對向車道，並雙向禁止超車、跨越或
    迴轉，道路交通標誌標線號誌設置規則第149 條定有明文。
    被告既考領有普通重型機車駕駛執照（見警卷第7 頁），對
    於上揭規定自應知悉及遵守；而事故當時天候晴，日間自然
    光線，視距、路況均良好等情，有當日所拍照片可憑（見偵
    卷第18至20頁）。按當時情形並無不能注意之情事，被告竟
    疏未注意擅自跨越雙黃實線行駛，致撞擊告訴人機車肇事，
    業如前述，足見被告確有過失甚明；是被告辯稱未撞擊告訴
    人，伊無過失云云，即非可採。
  (三)從而，被告上開所辯，顯屬事後卸責之詞，不足採信；故被
    告以此為由提起上訴為無理由，應予駁回。
四、原審以被告所為係犯刑法第284 條第1 項前段之過失傷害罪
    ，並有自首之情事，經比較新舊法後，依修正前刑法規定減
    輕其刑；並審酌被告前有業務過失傷害前科，又跨越雙黃實
    線迴轉而有過失、致告訴人受傷害之程度，犯後否認犯行，
    態度不佳，及其智識程度、生活狀況等一切情狀，量處拘役
    40日，並依修正前刑法第41條第1 項前段規定，諭知如易科
    罰金，以銀元300 元折算1 日之標準；其認事用法均無違誤
    ，量刑亦稱妥適，故上訴人以上開事由據以上訴，指摘原判
    決不當，為無理由，應予駁回。
據上論斷，應依刑事訴訟法第455 條之1 第3 項、第368 條、第
373 條，判決如主文。
本案經檢察官乙○○到庭執行職務。
中　　華　　民　　國　　96　　年　　6　 　月　　12　　日
                  交通法庭  審判長  法　官  黃建榮
                                    法  官  譚德周
                                    法  官  洪珮婷
以上正本證明與原本無異。
不得上訴。
中　　華　　民　　國　　96　　年　　6 　　月　　12　　日
　　　　　　　　　　　　　　　　　　書記官  賴朱梅
附錄本案論罪科刑法條全文
中華民國刑法第284條第1 項：
因過失傷害人者，處6 月以下有期徒刑、拘役或500 元以下罰金
，致重傷者，處1 年以下有期徒刑、拘役或5 百元以下罰金。
